臺北高等行政法院判決　　　　　　　　　　　　　　九十二年度訴字第二○八○號
　　　　　　　　　　　　　　　.
　　原　　　告　甲○○
　　訴訟代理人　丁○○
　　被　　　告　財政部
　　代　表　人　乙○（部長）
　　訴訟代理人　戊○○
　　　　　　　　丙○○
右當事人間因限制出境事件，原告不服行政院中華民國九十二年三月十四日院臺訴字
第○九二○○八二三一七號訴願決定，提起行政訴訟。本院判決如左：
　　主  文
原告之訴駁回。
訴訟費用由原告負擔。
　　事  實
一、事實概要：
    原告（亦名莊蕙鴻）係欣馳合夥組織（未辦營利事業登記）之合夥人，該合夥組
    織滯欠已確定之八十六年至八十七年度營業稅、滯納金、利息及罰鍰計新臺幣（
    下同）四、三三三、○五七元，臺中市稅捐稽徵處以該合夥組織欠繳稅款已達限
    制欠稅人或欠稅營利事業負責人出境實施辦法第二條第一項限制出境金額標準，
    以九十一年六月二十五日中市稅管字第一二四二九號函報被告，被告以九十一年
    六月二十八日台財稅第九一○○九五○二七號函（下稱原處分）請內政部警政署
    入出境管理局限制原告出境，經內政部警政署入出境管理局據以九十一年七月四
    日境愛岑字第○九一○○七四八一二號書函禁止原告出國，原告不服，提起訴願
    ，遭訴願決定駁回，遂提起行政訴訟。
二、兩造聲明：
  (一)原告聲明：
    1.訴願決定及原處分均撤銷。
    2.訴訟費用由被告負擔。
  (二)被告聲明：如主文所示。
三、兩造之爭點：
　(一)原告主張之理由：
    1.臺中市稅捐稽徵處未寄達本稅通知予原告及其他關係人，致使其他關係人喪失
      行政救濟的機會，乃違法無效，且本件僅因原告無法繳納二百餘萬元訴願保證
      金，即告確定，亦為不平等的行政救濟規則。
    2.原告早於八十六年十二月十六日即退出欣馳公司之籌備計畫，亦未曾參與經營
      ，且欣馳公司並無營業、銷售行為，自無逃漏稅之問題；又行政院就相同事件
      ，對同一限制案關係人撤銷原處分，卻對原告為訴願駁回，亦屬行政處分之違
      法。再者，本件同一主體之另一稅捐處處分案，業經臺中高等行政法院八十九
      年度訴字第七七九號判決訴願決定及原處分（即復查決定）均撤銷而溯及失效
      ，該件與本件為同一事件，故原處分縱未經撤銷或變更，仍有重大明顯之瑕疵
      。
  (二)被告主張之理由：
    1.臺中市稅捐稽徵處對原告與訴外人張旭丘等十二人，作成補徵欣馳公司八十六
      年至八十七年度間營業稅並裁處罰鍰之行政處分，雖經原告申請復查，然嗣逾
      法定期間未提起訴願，已告確定。
    2.欣馳合夥組織財產不足清償合夥人之債務，原告對於不足之額自應連帶負責，
      且復查決定書既已對原告合法送達，則對全體合夥人亦生同一送達效力，故原
      告未依法提起訴願，全案確定之效力，亦及於全體合夥人。
    3.依欣馳合夥組織契約第參點內容，倘約定執行業務合夥人為原告等八人而非全
      體合夥人，則行政院據此對同案關係人（詹文龍）以其並非執行業務合夥人，
      作成原處分（限制出境）撤銷之決定，理由正當明確，原告主張顯係誤解。至
      原告所指臺中高等行政法院八十九年度訴字第七七九號判決，乃關於欣馳合夥
      組織於八十六年一月至九月間進貨未依法取得進貨憑證，遭臺中市稅捐稽徵處
      處以罰鍰八六、八一三元乙案，與本件無關，尚難執為本案之論據。綜上，被
      告函請內政部警政署入出境管理局限制原告出境，並無違誤。
　　理  由
一、按「滯納金、利息、滯報金、怠報金、短估金及罰鍰等，除本法另有規定者外，
    準用本法有關稅捐之規定。」、「納稅義務人欠繳應納稅捐達一定金額者，得由
    司法機關或財政部，函請內政部入出境管理局，限制其出境；其為營利事業者，
    得限制其負責人出境。但其已提供相當擔保者，應解除其限制。其實施辦法，由
    行政院定之。」，稅捐稽徵法第四十九條前段、第二十四條第三項分別定有明文
    。又限制欠稅人或欠稅營利事業負責人出境實施辦法係行政院七十三年七月十日
    臺財字第一一一三七號令修正發布，其第一條即明文揭示本辦法依稅捐稽徵法第
    二十四條第三項及關稅法第二十五條之一第三項之規定訂定之。限制欠稅人或欠
    稅營利事業負責人出境實施辦法第二條規定：「在中華民國境內居住之個人或在
    中華民國境內之營利事業，其已確定之應納稅捐或關稅逾法定繳納期限尚未繳納
    ，其欠繳稅款及已確定之罰鍰單計或合計，個人在新臺幣五十萬元以上，營利事
    業在新臺幣一百萬元以上者，由稅捐稽徵機關或海關報請財政部函請內政部入出
    境管理局限制該欠稅人或欠稅營利事業負責人出境。」並未逾越法律授權範圍，
    被告自得適用此辦法規定函請內政部警政署入出境管理局限制納稅義務人出境。
二、原告（亦名莊蕙鴻）係欣馳合夥組織之合夥人，於八十六年至八十七年度間，因
    該合夥組織未依法辦理營業登記，即對外銷售藥品，該合夥組織滯欠已確定之八
    十六年至八十七年度營業稅、滯納金、利息及罰鍰計四、三三三、○五七元，有
    欣馳合夥組織合夥契約、欣馳公司合夥組織營利事業章程、復查決定、回執、稅
    款保全歸戶清單、欠稅明細資料查詢表等影本附卷可稽。
  (一)原告雖主張：臺中市稅捐稽徵處未寄達本稅通知予原告及其他關係人，致使其他
    關係人喪失行政救濟的機會，乃違法無效云云。按民法第六百八十一條規定，合
    夥財產不足清償合夥人之債務時，各合夥人對於不足之額連帶負其責任，是合夥
    之債權人對於合夥人全體或任何一人自可同時或先後為給付之請求，本件臺中市
    稅捐稽徵處以原告與訴外人張旭丘等十二人為納稅義務人補徵營業稅並裁處罰鍰
    ，原告申請復查，經臺中市稅捐稽徵處以八十九年一月二十八日中市稅法字第八
    八○八九七○四號復查決定維持之，並於八十九年二月二日將復查決定書及稅額
    繳款書送達原告，有原告不爭之蓋有原告私章回執附卷可稽，是對全體合夥人即
    已發生同一送達效力，且復查決定書合法送達後，並未依法提起訴願，亦為原告
    所不爭，有稅款保全歸戶清單、最高行政法院九十一年度裁字第八三三號裁定附
    卷可佐，則本件欣馳合夥組織滯欠八十六年至八十七年度營業稅、滯納金、利息
    及罰鍰計四、三三三、○五七元已告確定之事實堪以認定。抑且，其確定之效力
    亦及於全體合夥人。原告此部分主張，並不足採取。
  (二)原告又主張：欣馳公司並無營業、銷售行為，自無逃漏稅之問題，且原告早於八
    十六年十二月十六日退出欣馳公司之籌備計畫，亦未曾參與經營云云。查原告為
    欣馳合夥組織合夥人，該合夥組織擅以欣馳公司名義對外銷售藥品，滯欠八十六
    年至八十七年度營業稅、滯納金、利息及罰鍰計四、三三三、○五七元既已告確
    定，業如前述，況依原告所不爭之欣馳公司合夥組織營利事業章程，載有原告為
    合夥人並有出資，且依欣馳合夥組織契約，其上合夥人簽名處有原告以別名莊蕙
    鴻而為簽名，原告對其使用莊蕙鴻之名並親自簽名等情亦不否認，加以該合夥組
    織契約第參點記載「合夥事業之執行由丁崇聖、張旭丘、陳文玉、楊森炘、陳信
    位、蔡文娟、崔家誠、莊蕙鴻等八位合夥人依其分配之經銷區域辦理，各合夥人
    對於其經銷區域關於事務之執行，均得單獨執行之。」，足見原告確為執行業務
    合夥人之一無訛，是原告此部分主張，自不足取。
  (三)原告復主張：臺中市稅捐稽徵處稅捐處對原告之另一罰鍰行政處分，業經臺中高
    等行政法院八十九年度訴字第七七九號判決撤銷之，此為相同事件，故原處分仍
    有重大明顯之瑕疵；且行政院以訴願決定對同一合夥組織合夥人詹文龍撤銷其限
    制出境之行政處分，卻以未撤銷原處分對原告之限制出境，自屬違法云云。查臺
    中高等行政法院八十九年度訴字第七七九號判決，係關於欣馳合夥組織於八十六
    年一月至九月間進貨未依法取得進貨憑證，遭臺中市稅捐稽徵處處以罰鍰八六、
    八一三元案件，與本件前開欠稅無關。又，行政院九十一年十二月二十五日院臺
    訴字第○九一○○九二一八九號訴願決定，係依欣馳合夥組織契約第參點記載「
    合夥事業之執行由丁崇聖、張旭丘、陳文玉、楊森炘、陳信位、蔡文娟、崔家誠
    、莊蕙鴻等八位合夥人依其分配之經銷區域辦理，各合夥人對於其經銷區域關於
    事務之執行，均得單獨執行之。」認定詹文龍並非執行業務合夥人，故作成撤銷
    詹文龍限制出境行政處分之決定，並無違誤。是原告執上開判決及行政院上開訴
    願決定為本件之論據，顯係誤解，亦不足採。
  (四)綜上所述，原告係欣馳合夥組織（未辦營利事業登記）之合夥人，該合夥組織滯
    欠已確定之八十六年至八十七年度營業稅、滯納金、利息及罰鍰計四、三三三、
    ○五七元，已達限制欠稅營利事業負責人出境之金額標準，堪以認定。
三、從而，臺中市稅捐稽徵處依限制欠稅人或欠稅營利事業負責人出境實施辦法第二
    條第一項規定，以九十一年六月二十五日中市稅管字第一二四二九號函報被告，
    被告以原處分函請內政部警政署入出境管理局限制原告出境，經內政部警政署入
    出境管理局據以九十一年七月四日境愛岑字第○九一○○七四八一二號書函禁止
    原告出國，核原處分於法並無違誤，訴願決定駁回其訴願，亦無不合，均應予以
    維持。原告猶執前詞，訴請撤銷原處分及訴願決定，為無理由，應予駁回。
據上論結，本件原告之訴為無理由，爰依行政訴訟法第九十八條第三項前段，判決如
主文。
中　　　華　　　民　　　國　　九十三　　年　　　五　　　月　　　五　　　日
                 臺 北 高 等 行 政 法 院   第 四 庭
                                    審 判 長 法  官　王立杰
                                             法  官　王碧芳
                                             法  官　胡方新
右為正本係照原本作成。
如不服本判決，應於送達後二十日內，向本院提出上訴狀並表明上訴理由，如於本判
決宣示後送達前提起上訴者，應於判決送達後二十日內補提上訴理由書（須按他造人
數附繕本）。
中　　　華　　　民　　　國　　九十三　　年　　　五　　　月　　　五　　　日
                                             書記官  陳幸潔
